【裁判字號】    97,訴,1621
【裁判日期】    970606
【裁判案由】    偽證等
【裁判全文】
臺灣板橋地方法院刑事判決              97年度訴字第1621號
公  訴  人  臺灣板橋地方法院檢察署檢察官
被      告  甲○○
                    （現另案於臺灣臺北監獄臺北分監執行）
上列被告因偽證等案件，經檢察官提起公訴（96年度偵字第5282
號），本院依簡式審判程序判決如下：
    主  文
甲○○證人共同於檢察官偵查時，於案情有重要關係之事項，供
前具結，而為虛偽陳述，累犯，處有期徒刑肆月；減為有期徒刑
貳月。
    事  實
一、甲○○有搶奪、竊盜及違反毒品危害防制條例等前科。前因
    竊盜案件，經本院以90年度訴字第829 號刑事判決判處有期
    徒刑一年，並由臺灣高等法院以91年度上訴字第829 號刑事
    判決駁回上訴而確定。又因施用第一級、第二級毒品案件，
    經本院以91年度訴字第959 號刑事判決分別判處有期徒刑八
    月、六月確定。再因搶奪案件，經本院以91年度訴字第976
    號刑事判決判處有期徒刑十月確定。復因竊盜案件，經臺灣
    高等法院以91年度上訴字第3160號刑事判決判處有期徒刑十
    月，並由最高法院以92年度台上字第970 號刑事判決就此部
    分駁回上訴而確定。上開案件嗣經臺灣高等法院以92年度聲
    字第415 號裁定應執行有期徒刑三年六月確定，後於民國95
    年4 月1 日縮刑期滿執行完畢。
二、緣江本圖所有車牌號碼為6129-GX 號之自小貨車（登記車主
    為盛煌鍋爐工程有限公司）於96年2 月12日上午10時許發現
    在臺北縣土城市○○路44巷內遭竊；另柯文福所有WN-7921
    車號之自小客車車牌兩面（登記車主為康文龍）亦於同年3
    月2 日晚間8 時許在臺北市○○○路、延平北路口發現遭竊
    。嗣乙○○於96年3 月2 日深夜駕駛已改懸掛WN-7921 車號
    車牌之上開原6129-GX 車號之自小貨車，搭載丙○○、丁○○、甲○○三人沿臺北縣土城市○○路往山區駛去，後行至
    同縣新店市○○路45之1 號時，因貨車輪胎陷落山溝無法動
    彈，為巡邏員警發覺有異當場查獲。
三、詎甲○○明知駕駛上開自小貨車接送渠等者乃為乙○○，且
    該車及車牌既均係遭竊之物，駕車至渠等會合地點者顯然涉
    有竊盜罪嫌或贓物罪嫌，竟為使乙○○脫罪，而與乙○○、
    丙○○、丁○○共同基於偽證之犯意聯絡，於96年3 月3 日
    下午5 時24分許在臺灣板橋地方法院檢察署偵查庭接受檢察
    官訊問時，供前具結，就何人駕車至會合地點等與案情有重
    要關係之事項證稱係丙○○將該自小貨車駛至會合地點，且
    一路均為丙○○駕駛等語，而為虛偽之陳述。
四、案經臺灣板橋地方法院檢察署檢察官主動偵查起訴。
    理  由
一、本件被告甲○○所犯係死刑、無期徒刑、最輕本刑為三年以
    上有期徒刑以外之罪，其於準備程序中就被訴事實為有罪之
    陳述，經法官告知簡式審判程序之旨，並聽取公訴人、被告
    及辯護人之意見後，本院業已於97年5 月16日依刑事訴訟法
    第273 條之1 第1 項之規定，合議裁定由受命法官獨任進行
    簡式審判程序。是證人曾美桂、柯文福於警詢中所為之證述
    ，及渠等簽名表示指認及具領意思之贓物認領保管單各一紙
    ，雖均係被告以外之人於審判外所為之陳述，然依刑事訴訟
    法第159 條第2 項規定，於簡式審判程序中仍得作為證據，
    合先敘明。
二、前揭事實業據被告甲○○於偵查及本院審理中均坦承不諱，
    核與證人曾美桂（江本圖之妻）、柯文福於警詢中、證人即
    同案被告丙○○、丁○○於偵查中所為之證述相符，並有贓
    物認領保管單、車輛竊盜車牌失竊資料個別查詢報表、車輛
    車牌失竊作業資料、車輛失竊、尋獲電腦輸入單、車牌失竊
    、尋獲電腦輸入單各二份及現場照片二幀附卷可稽，足認被
    告上開不利於己之自白與事實相符。據此，本案事證明確，
    被告犯行堪以認定。
三、論罪科刑部分：
(一)核被告所為，係犯刑法第168 條之偽證罪。其與同案被告乙○○、丙○○、丁○○等人有犯意聯絡、行為分擔，均為共
    同正犯。又犯偽證罪，於所虛偽陳述之案件裁判確定前自白
    者，減輕或免除其刑，刑法第172 條定有明文。本件被告業
    已於偵查及本院審理中自白其偽證犯行，即應依上開規定減
    輕其刑。
(二)被告前因竊盜案件，經本院以90年度訴字第829 號刑事判決
    判處有期徒刑一年，並由臺灣高等法院以91年度上訴字第
    829 號刑事判決駁回上訴而確定。又因施用第一級、第二級
    毒品案件，經本院以91年度訴字第959 號刑事判決分別判處
    有期徒刑八月、六月確定。再因搶奪案件，經本院以91年度
    訴字第976 號刑事判決判處有期徒刑十月確定。復因竊盜案
    件，經臺灣高等法院以91年度上訴字第3160號刑事判決判處
    有期徒刑十月，並由最高法院以92年度台上字第970 號刑事
    判決就此部分駁回上訴而確定。上開案件嗣經臺灣高等法院
    以92年度聲字第415 號裁定應執行有期徒刑三年六月確定，
    後於95年4 月1 日縮刑期滿執行完畢乙節，有臺灣高等法院
    被告前案紀錄表一份在卷可按，其受有期徒刑執行完畢後五
    年內，故意再犯本件有期徒刑以上之罪，為累犯，應依刑法
    第47條第1 項之規定加重其刑。
(三)本院爰審酌被告有上開多項前科，素行非佳，其犯罪之動機
    、目的係為他人脫罪，並因此妨害司法公正、耗費國家司法
    資源，暨其犯罪後坦承犯行等一切情狀，量處如主文所示之
    刑，以示懲儆。又被告係在96年4 月24日前為本案犯行，符
    合中華民國九十六年罪犯減刑條例所定之減刑要件，爰併依
    該條例第2 條第1 項第3 款規定，減其刑期二分之一。
據上論斷，應依刑事訴訟法第273 條之1 第1 項、第299 條第1
項前段，刑法第28條、第168 條、第172 條、第47條第1 項，中
華民國九十六年罪犯減刑條例第2 條第1 項第3 款、第7 條，判
決如主文。
本案經檢察官吳宗光到庭執行職務。
中    華    民    國    97    年    6     月    6     日
                  刑事第十七庭  法  官 張紹省
以上正本證明與原本無異。
如不服本判決，應於判決送達後十日內，向本院提出上訴狀。
                                書記官 周雅玲
中    華    民    國    97    年    6     月    18    日
附錄本案論罪科刑法條全文：
中華民國刑法第168條
於執行審判職務之公署審判時或於檢察官偵查時，證人、鑑定人
、通譯於案情有重要關係之事項，供前或供後具結，而為虛偽陳
述者，處七年以下有期徒刑。


司法院資訊處製作；財團法人民間司法改革基金會備份。
